臺灣臺北地方法院刑事判決
111年度審交訴字第38號
公  訴  人  臺灣臺北地方檢察署檢察官
被      告  陳萬騰



上列被告因公共危險等案件，經檢察官提起公訴（111年度偵字
第4680號），因被告於本院準備程序中，就被訴肇事逃逸部分為
有罪之陳述，經本院告知簡式審判程序意旨，並聽取公訴人及被
告之意見後，由本院合議庭裁定由受命法官就其被訴肇事逃逸部
分獨任依簡式審判程序審理，本院判決如下：
    主      文
陳萬騰犯駕駛動力交通工具發生交通事故，致人傷害而逃逸罪，
處有期徒刑陸月，如易科罰金，以新臺幣壹仟元折算壹日。
    事實及理由
一、本案被告陳萬騰所犯係死刑、無期徒刑、最輕本刑為3年以
    上有期徒刑以外之罪，且非高等法院管轄第一審案件之罪，
    其於本院準備程序中就被訴事實為有罪之陳述，由本院裁定
    以簡式審判程序加以審理，且依刑事訴訟法第273條之2、第
    159條第2項規定，不適用傳聞法則有關限制證據能力之相關
    規定；另依同法第310條之2準用同法第454條之規定，得製
    作略式判決書，如認定之犯罪事實、證據及應適用之法條，
    與起訴書之記載相同者，得引用之，合先敘明。
二、本案犯罪事實及證據，除更正補充如下外，其餘均引用檢察
    官起訴書之記載（如附件）：
　㈠起訴書犯罪事實欄一、第1行所載「陳萬騰之機車駛執照遭吊
    銷」，應予更正為「陳萬騰之機車駕駛執照遭註銷」。
　㈡起訴書犯罪事實欄一、第3行所載「由東往西方向行駛」，應
    予更正為「由西往東方向行駛」。
　㈢起訴書犯罪事實欄一、第8行所載「普通重型機車」，應予更
    正為「普通輕型機車」。
　㈣起訴書犯罪事實欄一、第11行所載「之傷害」後應予補充「
    （陳萬騰所涉過失傷害罪嫌部分，業據陳品樺撤回告訴，經
    本院以111年度審交訴字第38號判決公訴不受理）」。
　㈤證據部分另應補充增列如下：
   1、被告於本院準備程序中及審理時之自白（見本院卷第47頁
      、第54至55頁、第120至121頁、第123頁）。
 　2、臺北市政府警察局中正第一分局交通分隊道路交通事故補
      充資料表、談話紀錄表、臺北市政府警察局道路交通事故
      肇事人自首情形紀錄表、初步分析研判表、臺北市政府警
      察局中正第一分局中正第一分隊疑似道路交通事故肇事逃
      逸追查表、M3監理車籍資料查詢、公路監理電子閘門查詢
      資料（見偵字卷第31至33頁、第41至43頁、第53至55頁、
      第75頁、第91頁）。
三、論罪科刑之依據：
  ㈠核被告所為，係犯刑法第185條之4之駕駛動力交通工具發生
    交通事故，致人傷害而逃逸罪。
  ㈡爰以行為人之責任為基礎，審酌被告有詐欺、公共危險、過
    失傷害等前科，此有臺灣高等法院被告前案紀錄表附卷供參
    ，素行非佳。其因騎乘機車不依規定駛入來車道，致告訴人
    陳品樺受傷後，未採取任何救護、照顧措施即逕自逃逸，缺
    乏尊重其他用路人安全之觀念，所為誠屬不該；惟被告犯後
    坦承犯行，態度尚可，並與告訴人調解成立，且已全數履行
    完畢，告訴人就被告所涉過失傷害罪嫌部分已撤回告訴等節
    ，有本院調解筆錄、公務電話紀錄及刑事撤回告訴狀附卷可
    憑（見本院卷第85至91頁）；兼衡被告自述專科畢業之智識
    程度、從事鋼筋業、月收入新臺幣3至5萬元、離婚、無扶養
    對象之家庭生活經濟狀況（見本院卷第123至124頁）；併考
    量其犯罪之動機、目的及手段、本案情節、所生損害等一切
    情狀，爰量處如主文所示之刑，並諭知易科罰金之折算標準
    ，以示懲儆。
據上論斷，應依刑事訴訟法第273條之1第1項、第310條之2、第4
54條第2項、第299條第1項前段，刑法第185條之4第1項前段、第
41條第1項前段，判決如主文。
本案經檢察官高文政提起公訴，檢察官劉文婷、羅儀珊到庭執行
職務。
中　　華　　民　　國　　111 　年　　9 　　月　　21　　日
　　　　　　　　　刑事第二十二庭  法　官  葉詩佳
上正本證明與原本無異。 
如不服本判決應於收受送達後20日內向本院提出上訴書狀，並應
敘述具體理由；其未敘述上訴理由者，應於上訴期間屆滿後20日
內向本院補提理由書（均須按他造當事人之人數附繕本）「切勿
逕送上級法院」。告訴人或被害人如對於本判決不服者，應具備
理由請求檢察官上訴，其上訴期間之計算係以檢察官收受判決正
本之日期為準。 因疫情而遲誤不變期間，得向法院聲請回復原
狀。
                                  書記官  巫佳蒨 
中　　華　　民　　國　　111 　年　　9 　　月　　21　　日
附錄本案論罪科刑法條全文：
中華民國刑法第185條之4
駕駛動力交通工具發生交通事故，致人傷害而逃逸者，處6月以
上5年以下有期徒刑；致人於死或重傷而逃逸者，處1年以上7年
以下有期徒刑。
犯前項之罪，駕駛人於發生交通事故致人死傷係無過失者，減輕
或免除其刑。
附件：
臺灣臺北地方檢察署檢察官起訴書
                                     111年度偵字第4680號
　　被　　　告　陳萬騰　男　37歲（民國00年00月00日生）
　　　　　　　　　　　　住澎湖縣馬公市鎖管港316號
　　　　　　　　　　　　居臺北市○○區○○路00號2樓之2
　　　　　　　　　　　　國民身分證統一編號：Z000000000號
上列被告因公共危險等案件，已經偵查終結，認應該提起公訴，
茲將犯罪事實及證據並所犯法條分敘如下：
　　　　犯罪事實
一、陳萬騰之機車駛執照遭吊銷，仍於民國110年12月26日19時4
    0分許，騎乘車牌號碼000-000普通重型機車沿臺北市中正區
    沅凌街口由東往西方向行駛，途經沅凌街與重慶南路1段交
    岔路口而欲左轉至重慶南路南往北方向車道時，本應注意轉
    彎時不得跨入重慶南路北往南方向車道再進入對向車道，而
    當時並無不能注意之情事，竟疏未注意及此，逕自騎車左轉
    進入重慶南路北往南方向車道，適陳品彰騎乘車牌號碼000-
    0000普通重型機車搭載陳品樺沿重慶南路北往南方向車道行
    駛至該處，陳品彰見撞立即閃避陳萬騰之機車，2車雖未發
    生擦撞，但陳萬騰之機車前車燈燈罩仍撞及陳品樺之右小腿
    ，使陳品樺受有右小腿鈍挫傷之傷害。陳萬騰回頭後望陳品
    彰及陳品樺後，明知應對陳品樺採取救護及其他必要措施，
    並立即向通報警察機關而不得離開現場，竟另基於肇事逃逸
    之犯意，未經陳品樺同意而逕自騎乘機車離開現場。嗣經警
    獲報調閱現場及附近之監視錄影畫面而循線查獲。
二、案經陳品樺訴由臺北市政府警察局中正第一分局報告偵辦。
　　　　證據並所犯法條
一、證據清單及待證事實：
編號 證據名稱 待證事實 1 被告陳萬騰之供述 坦承全部犯罪事實。 2 告訴人陳品樺之指證 其因本件交通事故受有上開傷害之事實。 3 證人陳品彰之證述 伊看到被告騎車左轉進入伊所行之重慶南路北往南方向車道立即閃避，2車雖未發生擦撞，但被告之機車仍撞及告訴人陳品樺右小腿之事實。 4 道路交通事故現場圖；道路交通事故調查表㈠㈡、現場照片7張；監視錄影檔案光碟1片、畫面翻拍相片4張及本署檢察官之勘驗筆錄 本件事故現場之相關位置及案發經過。 5 國立臺灣大學醫學院附設醫院出具之診斷證明書1紙 告訴人陳品樺受有上開傷害之事實。 
二、按汽車駕駛人，無駕駛執照駕車、酒醉駕車、吸食毒品或迷
    幻藥駕車、行駛人行道或行經行人穿越道不依規定讓行人優
    先通行，因而致人受傷或死亡，依法應負刑事責任者，加重
    其刑至二分之一，道路交通管理處罰條例第86條第1項定有
    明文。次按刑法總則之加重，係概括性之規定，所有罪名均
    一體適用；刑法分則之加重，係就犯罪類型變更之個別犯罪
    行為予以加重，成為另一獨立之罪名。道路交通管理處罰條
    例第86條第1項關於汽車駕駛人行經行人穿越道不依規定讓
    行人優先通行，因而致人受傷依法應負刑事責任者，加重其
    刑至二分之一之規定，係就刑法第276條第1項之過失致人於
    死罪、同條第2項之業務過失致人於死罪，同法第284條第1 
    項之過失傷害（及致重傷）罪、同條第2項之業務過失傷害
    （及致重傷）罪之基本犯罪類型，對於加害人為汽車駕駛人
    ，於從事駕駛汽車之特定行為時，或於行駛人行道、行經行
    人穿越道之特定地點，不依規定讓行人優先通行，因而致人
    受傷或死亡之特殊行為要件予以加重處罰，已就上述刑法第
    276條第1、2項，同法第284條第1、2項各罪犯罪類型變更之
    個別犯罪行為予以加重，而成另一獨立之罪名，自屬刑法分
    則加重之性質（最高法院99年度台非字第198號判決意旨參
    照）。查被告陳萬騰於案發時，機車駕駛執照經吊銷，業經
    被告自承於卷，復有其證號查詢機車駕駛人查詢結果1紙及
    臺北市政府警察局分局道路交通事故初步分析研判表等在卷
    可憑。是核被告所為，係犯刑法第284條前段、道路交通管
    理處罰條例第86條第1項之汽車駕駛人無駕駛執照因過失致
    人受傷及刑法第185條之4肇事逃逸等罪嫌。被告所犯2罪，
    其犯意各別，行為互殊，請予分論併罰。
二、依刑事訴訟法第251條第1項提起公訴。
　  此　  致
臺灣臺北地方法院
中　　華　　民　　國　 111　　年　　2 　　月　　24　　日
　　　　　　　　　　　　　　　檢　察　官  高文政
本件正本證明與原本無異
中　　華　　民　　國　 111　  年　  3　   月    22    日
                              書  記  官  張庭瑜
附錄本案所犯法條全文
中華民國刑法第185條之4
（肇事遺棄罪）
駕駛動力交通工具肇事，致人死傷而逃逸者，處 1 年以上 7 年
以下有期徒刑。
中華民國刑法第284條
因過失傷害人者，處 1 年以下有期徒刑、拘役或 10 萬元以下
罰金；致重傷者，處 3 年以下有期徒刑、拘役或 30 萬元以下
罰金。